【裁判字號】    95,易,276
【裁判日期】    950420
【裁判案由】    竊盜
【裁判全文】
臺灣臺南地方法院刑事判決               95年度易字第276號
    公  訴  人  臺灣臺南地方法院檢察署檢察官
    被      告  庚○○
上列被告因竊盜案件，經檢察官提起公訴（95年度偵緝字第90號
、第91號、第92號），被告於準備程序期日就被訴事實為有罪之
陳述，本院合議庭裁定由受命法官獨任進行簡式審判程序，判決
如下：
    主  文
庚○○連續毀越門扇，於夜間侵入住宅竊盜，累犯，處有期徒刑
壹年拾月。
    犯罪事實及理由
一、本件係經被告於準備程序期日為有罪之陳述，而經本院合議
    庭裁定由受命法官獨任以簡式審判程序加以審理，則依據刑
    事訴訟法第二百七十三條之二、同法第一百五十九條第二項
    之規定，不適用傳聞法則有關限制證據能力之相關規定；並
    得依同法第三百十條之二之準用同法第四百五十四條之規定
    製作略式判決書，依法僅需記載犯罪事實、證據名稱及應適
    用之法條，並得以簡略方式為之，如認定之犯罪事實、證據
    及應適用之法條，與檢察官聲請簡易判決處刑書或起訴書之
    記載相同者，得引用之，合先敘明。
二、本件犯罪事實、證據及應適用之法條，除引用檢察官起訴書
    記載相同之部分（如附件）外，將犯罪事實第一至三行補充
    ：「庚○○前於民國（下同）八十九年間，因違反毒品危害
    防制條例案件，經臺灣彰化地方法院於八十九年六月十九日
    ，以八十九年度訴字第三四五號判決，判處應執行有期徒刑
    一年十月確定，甫於九十一年十二月二十三日，因假釋付保
    護管束期滿未經撤銷，而執行完畢。」，並將起訴書犯罪事
    實所引用之附表，更補如判決書所附之附表。證據則增載：
    「通聯調閱查詢單（0000000000號）一紙、臺南
    縣警察局新營分局刑案照片影本二紙。」
三、按所謂毀越門扇，係指毀損或超越及踰越門扇，紗門係網紗
    附著於大門門扇上，為門扇之一部，毀壞門上網紗進入室內
    竊盜，應成立毀越門扇竊盜罪；又所謂其他安全設備，係指
    除門扇、牆垣以外，依通常觀念足認為防盜之一切設備而言
    ，窗戶依社會通常觀念足認係防盜之設施，係屬安全設備，
    若趁隙踰越之，已使該安全設備失其防閑效用，為踰越安全
    設備（此參照最高法院二十二年上字第四五四號判例意旨、
    七十八年度臺上字第四四一八號裁判意旨、七十五年度臺上
    字第二○一號裁判意旨、司法院七十六年九月十二日（七六
    ）廳刑一字第一六六九號研究意見意旨）。核被告庚○○所
    為，係犯刑法第三百二十一條第一項第一、二款之加重竊盜
    罪及第三百二十條第一項之竊盜罪（詳如附表所示）。又其
    所為多次竊盜及加重竊盜之犯行，時間緊接，所犯係犯罪基
    本構成要件相同之罪名，顯係基於概括之犯意反覆為之，為
    連續犯，應依刑法第五十六條之規定，論以一情節較重之毀
    越門扇，於夜間侵入住宅加重竊盜罪，並加重其刑。而被告
    庚○○前於八十九年間，因違反毒品危害防制條例案件，經
    臺灣彰化地方法院於八十九年六月十九日，以八十九年度訴
    字第三四五號判決，判處應執行有期徒刑一年十月確定，甫
    於九十一年十二月二十三日執行完畢，此有臺灣高等法院被
    告前案紀錄表各一份在卷可按，其於有期徒刑執行完畢後，
    五年以內再犯本件有期徒刑以上之罪，為累犯，應依刑法第
    四十七條之規定加重其刑，並依刑法第七十條之規定，遞加
    重之。爰審酌被告有多次前科，素行非佳，有臺灣臺南地方
    法院檢察署刑案資料查註紀錄表及前揭被告刑案資料查註紀
    錄表各一份附卷可稽，其犯罪之目的、動機係因貪圖不法利
    益、其侵入他人自小客車及於夜間侵入他人住宅行竊等手段
    ，導致被害人等均受有相當之財產上損害，且對社會大眾夜
    間居家時，人身及財產安全影響非輕，犯罪所生之危害程度
    甚鉅，並斟酌被告尚能坦認犯行，並能與被害人丙○○達成
    和解，此有本院九十五年度附民字第七七號和解筆錄可憑，
    其犯罪後之態度尚可等一切情狀，量處如主文所示之刑，以
    資儆懲。又公訴人雖當庭對被告具體求刑有期徒刑二年，惟
    本院審酌前情、被告竊盜之次數及其當庭認罪並與被害人丙
    ○○達成和解（但尚未實際給付賠償款項），尚有反省之意
    ，而認以上開刑度為適當，併此說明。
四、據上論斷，依刑事訴訟法第二百九十九條第一項前段、第二
    百七十三條之一第一項、第三百十條之二、第四百五十四條
    ，刑法第第五十六條、第三百二十一條第一項第一款、第二
    款、第四十七條，判決如主文。
五、如不服本判決，應於判決送達後十日內，向本院提出上訴狀
    。
中    華    民    國    95    年    4     月    20    日
                      刑事第六庭    法  官   徐千惠
以上正本證明與原本無異。
如不服本判決，應於判決送達後10日內，向本院提出上訴狀。
                                    書記官  吳美瑤
中    華    民    國    95  年    4  月       20        日
附錄本案論罪科刑法條：
中華民國刑法第320條
意圖為自己或第三人不法之所有，而竊取他人之動產者，為竊盜
罪，處5年以下有期徒刑、拘役或500元以下罰金。
中華民國刑法第321條第1項第1款、第2款：
犯竊盜罪而有左列情形之一者，處6月以上、5年以下有期徒刑：
一、於夜間侵入住宅或有人居住之建築物、船艦或隱匿其內而犯
    之者。
二、毀越門扇、牆垣或其他安全設備而犯之者。
附表：
┌──┬─────┬─────┬───────┬────────┬────┐
│編號│犯罪時間  │犯罪地點  │竊盜方式及竊得│竊得財物變賣方式│被害人  │
│    │          │          │財物          │                ├────┤
│    │          │          │              │                │犯罪法條│
├──┼─────┼─────┼───────┼────────┼────┤
│1   │94年3月28 │臺南縣鹽水│庚○○於夜間，│其於94年3月28 日│乙○○  │
│    │日凌晨1時 │鎮○○街  │打開並踰越窗戶│中午，以6500元價│        │
│    │許        │161號     │之安全設備，侵│格將竊得手機出售│        │
│    │          │          │入左開住宅內，│與「歡喜通訊聯盟│        │
│    │          │          │偷竊手機1支（N│」負責人管偉鈞。│        │
│    │          │          │OKIA廠牌7610型│惟其所獲現金，已│        │
│    │          │          │號、序號：3533│經花用一空。    ├────┤
│    │          │          │00000000000， │                │第321條 │
│    │          │          │價值約16000元 │                │第1項第 │
│    │          │          │）及現金2200元│                │1、2款  │
│    │          │          │。            │                │        │
├──┼─────┼─────┼───────┼────────┼────┤
│2   │94年5月上 │停放在臺南│庚○○因見左開│其復於94年5月9日│丁○○  │
│    │旬某日上午│縣鹽水鎮治│車號E5-8326自 │中午，以2000元價│        │
│    │11時許至12│水路43號前│小客車之車門未│格，將竊得之手機│        │
│    │時許間某時│之E5-8326 │上鎖，竟逕自進│出售與「歡喜通訊│        │
│    │          │號自小客車│入車內，偷竊手│聯盟」負責人管偉│        │
│    │          │內        │機1支（BENQ廠 │鈞，所得贓款花用├────┤
│    │          │          │牌M560型號、序│殆盡。          │第320條 │
│    │          │          │號：0000000000│                │第1項   │
│    │          │          │36299）。     │                │        │
│    │          │          │              │                │        │
├──┼─────┼─────┼───────┼────────┼────┤
│3   │94年5月14 │臺南縣新營│庚○○因見窗戶│其於94年5月17日 │己○○  │
│    │日凌晨0時 │市民權里博│未關妥，竟於夜│中午，以2000元之│        │
│    │30分      │愛街43號住│間，踰越窗戶之│價格，將竊得之手│        │
│    │          │處        │安全設備，從二│機出售與「歡喜通│        │
│    │          │          │樓廚房攀爬而侵│訊聯盟」負責人管│        │
│    │          │          │入左開住宅，竊│偉鈞。另其所竊得│        │
│    │          │          │取手機1支（三 │之皮包及證件、提│        │
│    │          │          │星廠牌S308型號│款卡等物，均遭任│        │
│    │          │          │、序號：350471│意丟棄，且所獲贓│        │
│    │          │          │000000000）及 │款亦遭花費一空。│        │
│    │          │          │、皮夾1只（內 │                │        │
│    │          │          │有現金1300元、│                │        │
│    │          │          │己○○身分證1 │                │        │
│    │          │          │張、玉山銀行信│                │        │
│    │          │          │用卡1張、日盛 │                │        │
│    │          │          │銀行金融卡1張 │                ├────┤
│    │          │          │、殘障人士免費│                │第321條 │
│    │          │          │公車乘車證1張 │                │第1項第 │
│    │          │          │）。          │                │1、2款  │
│    │          │          │              │                │        │
├──┼─────┼─────┼───────┼────────┼────┤
│4   │94年5月14 │臺南縣鹽水│庚○○趁甲○○│其於94年5月14日 │甲○○  │
│    │日中午12時│鎮○○路某│不注意之際，偷│下午某時，以1600│        │
│    │許        │「老人會  │竊手機1支（三 │元價格，將手機出│        │
│    │          │館」      │星廠牌X458型號│售與「歡喜通訊聯├────┤
│    │          │          │、序號：353072│盟」負責人管偉鈞│第320條 │
│    │          │          │000000000）。 │。              │第1項   │
│    │          │          │              │                │        │
├──┼─────┼─────┼───────┼────────┼────┤
│5   │94年6月20 │臺南縣新營│庚○○因見窗戶│其於94年6月23日 │丙○○  │
│    │日凌晨4時 │市○○路23│未關妥，於夜間│中午，以1200元價│        │
│    │至5時許間 │0巷28號   │踰越窗戶之安全│格出售與「歡喜通│        │
│    │某時      │          │設備，侵入左開│訊聯盟」負責人管│        │
│    │          │          │住宅，竊取手機│偉鈞。另其所竊取│        │
│    │          │          │1支（三星廠牌 │之皮包、照相機等│        │
│    │          │          │、T108型號、序│物，均遭任意丟棄│        │
│    │          │          │號：0000000000│，而其所獲贓款亦│        │
│    │          │          │36767）、皮包1│已花費一空。又其│        │
│    │          │          │只（內有現金20│於本院審理時，當├────┤
│    │          │          │000元、照相機 │庭以20000元和被 │第321條 │
│    │          │          │1臺）。       │害人達成和解（因│第1項第 │
│    │          │          │              │被害人捨棄其餘損│1、2款  │
│    │          │          │              │失之請求）。    │        │
│    │          │          │              │                │        │
│    │          │          │              │                │        │
│    │          │          │              │                │        │
│    │          │          │              │                │        │
├──┼─────┼─────┼───────┼────────┼────┤
│6   │94年8月初 │臺南縣新營│庚○○破壞左址│其於94年8月2日中│戊○○  │
│    │某日凌晨5 │市忠政里安│住家三樓紗門之│午，以1000元價格│        │
│    │時至6時間 │和街17號  │門扇，於夜間毀│出售「歡喜通訊聯│        │
│    │某時      │          │越門扇，由此侵│盟」負責人管偉鈞│        │
│    │          │          │入左開住宅內，│。又其所竊得之金│        │
│    │          │          │竊取手機1支（ │項鍊1條，已遭其 │        │
│    │          │          │NOKIA廠牌2650 │變賣換取不詳贓款│        │
│    │          │          │型號、序號：35│，且其所獲得之贓│        │
│    │          │          │0000000000000 │款，全遭花用一空├────┤
│    │          │          │）、價值約4000│。              │第321條 │
│    │          │          │元之金項鍊1條 │                │第1項第 │
│    │          │          │。            │                │1、2款  │
│    │          │          │              │                │        │
├──┼─────┼─────┼───────┼────────┼────┤
│7   │94年7月29 │臺南縣新營│庚○○見左開住│其於94年8月10日 │辛○○  │
│    │日凌晨某時│市忠政里中│宅後面之窗戶未│下午2時55分許， │        │
│    │許        │正路37巷15│關妥，即踰越窗│以2000元之價格，│        │
│    │          │號        │戶之安全設備，│將PANASONIC廠牌 │        │
│    │          │          │於夜間以爬入方│（X400型號、序號│        │
│    │          │          │式侵入宅內，竊│：00000000000000│        │
│    │          │          │取手機2支（其 │5）1支，出售「荳│        │
│    │          │          │中1支為PANASON│荳科技通訊行」負│        │
│    │          │          │IC廠牌X400型號│責人陳惟崑。至於│        │
│    │          │          │、序號：354022│皮包及另1支廠牌 │        │
│    │          │          │000000000；另 │不明手機被其丟棄│        │
│    │          │          │1支廠牌則不明 │，而其所獲得之贓│        │
│    │          │          │）及皮包1只（ │款則均遭其花用殆├────┤
│    │          │          │內有現金5000元│盡。            │第321條 │
│    │          │          │）。          │                │第1項第 │
│    │          │          │              │                │1、2款  │
│    │          │          │              │                │        │
│    │          │          │              │                │        │
└──┴─────┴─────┴───────┴────────┴────┘
附件：（95年度偵緝字第90號、第91號、第92號起訴書）


司法院資訊處製作；財團法人民間司法改革基金會備份。
